臺灣高等法院臺南分院刑事判決
111年度上訴字第343號
上  訴  人  
即  被  告  林玉亭
選任辯護人  黃逸柔律師（法扶律師）
上列上訴人因毒品危害防制條例案件，不服臺灣雲林地方法院10
9年度訴字第498號中華民國111年1月12日第一審判決（起訴案號
：臺灣雲林地方檢察署108年度偵字第8151號、109年度偵字第15
53號），提起上訴，本院判決如下：
    主  文
原判決撤銷。
林玉亭轉讓第一級毒品，處有期徒刑拾月。
扣案之三星廠牌行動電話壹支（含門號0000000000號SIM卡壹張
）沒收。
    事  實
一、林玉亭明知海洛因為毒品危害防制條例第2條第2項第1款所
    列管之第一級毒品，不得持有及轉讓，竟基於轉讓第一級毒
    品海洛因之犯意，於民國108年12月18日下午2時3分、3時48
    分許，持用其所有之三星廠牌行動電話（搭配門號00000000
    00號SIM卡1張）與乙○○聯繫並相約見面後，於是日稍後，在
    雲林縣○○鄉○○國小前，無償轉讓數量不詳之海洛因1包（無
    證據證明已達毒品危害防制條例第8條第6項及「轉讓毒品加
    重其刑之數量標準」第2條第1項所規定轉讓第一級毒品達淨
    重5公克以上之一定數量）予乙○○施用。
二、嗣經檢警依法對林玉亭持用之上開門號實施通訊監察，並於
    108年12月25日至林玉亭位於雲林縣○○鎮○○里○○000號居處實
    施搜索，扣得上開行動電話1支（含門號0000000000號SIM卡
    1張），而循線查悉上情。
三、案經雲林縣警察局移送暨臺灣雲林地方檢察署檢察官指揮偵
    辦後偵查起訴。　
　　理  由
壹、證據能力部分：
    按被告以外之人於審判外之陳述雖不符刑事訴訟法第159 條
    之1 至之4 等4 條之規定，而經當事人於審判程序同意作為
    證據，法院審酌該言詞陳述或書面陳述作成時之情況，認為
    適當者，亦得為證據；當事人、代理人或辯護人於法院調查
    證據時，知有刑事訴訟法第159 條第1 項不得為證據之情形
    ，而未於言詞辯論終結前聲明異議者，視為有前項之同意，
    同法第159 條之5 定有明文。立法意旨在於傳聞證據未經當
    事人之反對詰問予以核實，原則上先予排除；惟若當事人已
    放棄反對詰問權，於審判程序中表明同意該等傳聞證據可作
    為證據；或於言詞辯論終結前未聲明異議，基於尊重當事人
    對傳聞證據之處分權，及證據資料愈豐富，愈有助於真實發
    見之理念，且強化言詞辯論主義，使訴訟程序得以順暢進行
    ，上開傳聞證據亦均具有證據能力。查，本判決所引用具傳
    聞性質之各項證據資料，檢察官、上訴人即被告（下稱被告
    ）林玉亭及辯護人於本院準備程序、審理時均表示同意列為
    本案證據（見本院卷一第293-298頁、本院卷二第91、147頁
    ），且經本院於審判期日依法踐行調查證據程序，檢察官、
    被告及辯護人於本院言詞辯論終結前均未表示異議，本院審
    酌該等具有傳聞證據性質之證據，其取得過程並無瑕疵或任
    何不適當之情況，應無不宜作為證據之情事，認以之作為本
    案之證據，應屬適當，依刑事訴訟法第159 條之5 之規定，
    自得作為證據。
貳、實體部分：
一、認定犯罪事實所憑之證據及理由：
　㈠被告林玉亭對事實欄所載轉讓海洛因予乙○○之事實，業據其
    於警詢、偵訊、本院準備程序及審理時坦承不諱（見108年
    度偵字第8152號卷《下稱偵8152卷》一第81頁正反面、第186
    頁；本院卷一第290頁、本院卷二第20、89、146、156頁）
    ，核與證人乙○○證稱被告確有於上開時、地交付數量不詳之
    海洛因《無證據證明轉讓之數量已達淨重5公克以上》給其施
    用之事實相符（見原審卷二第264-265頁；本院卷二第92-10
    0頁），並有如附表所示之通訊監察譯文、通訊監察書、勘
    驗筆錄在卷可稽，復有如事實欄所載之行動電話1支扣案可
    證，足徵被告任意性自白與事實相符，堪予採信。
　㈡公訴意旨以被告係以新臺幣（下同）2千元之價格，販賣前揭
    海洛因予乙○○，因認被告係涉犯修正前毒品危害防制條例第
    4條第1項之販賣第一級毒品罪嫌云云。惟訊據被告堅詞否認
    有何販賣第一級毒品之犯行，辯稱：伊沒有販賣海洛因給乙
    ○○，伊只是要請乙○○施用海洛因而已；乙○○在現場不讓伊離
    開，一直問伊該包海洛因多少錢，伊就隨便跟他講大概2千
    元，之後伊就離開了，事後沒有再找過乙○○，也沒有跟乙○○
    收錢；後來他傳簡訊提到3千元，伊不知道是什麼意思等語
    。經查：
　⒈「購買毒品者稱其係向某人購買毒品之供述，必須有補強證
    據以擔保其供述之真實性」、「施用毒品者所稱向他人購買
    毒品之供述，須無瑕疵可指，並有其他補強證據佐證，以擔
    保其供述之真實性；所謂補強證據，係指該毒品購買者之供
    述外其他足以證明指述犯罪事實確具有相當程度真實性之證
    據，且所補強者，固非以事實之全部為必要，然仍須與施用
    毒品者關於相關毒品交易供述具有相當程度之關聯性，使一
    般人無合理懷疑，而得確信其供述為真實，始為相當」（最
    高法院108年度台上字第110號、100年度台上字第422號判決
    意旨參照）。
　⒉被告於附表編號1、2所示時間，以0000000000號電話與乙○○
    聯絡，對話內容如附表編號1、2所示，之後被告於108年12
    月18日下午15時48分54秒通聯後某時，在雲林縣○○鄉○○國小
    前與乙○○見面等事實，業據被告及證人乙○○陳明在卷，此部
    分之事實固堪認定。惟此部分之事實至多僅能證明被告與證
    人乙○○連絡相約見面，該通訊監察譯文未有任何暗指海洛因
    或其他毒品之用語，依社會通念尚無足以辨明其等係在聯繫
    毒品交易事宜，則附表編號1、2所示之通訊監察譯文尚不足
    據為證人乙○○指證被告有販賣第一級毒品之補強證據。
　⒊證人乙○○於警詢時陳稱：108年12月18日14時3分57秒、15時4
    8分54秒這2通電話是我與被告之通話，通話內容是被告要拿
    海洛因毒品賣給我的意思，這次海洛因毒品交易有成功，我
    以2千元購得海洛因毒品1小包，這次交易地點是在莿桐鄉六
    合國小前完成海洛因毒品交易等語（見偵8152卷一第192-19
    3頁）；於偵訊時證稱：108年12月18日下午2點3分57秒以下
    的通訊譯文，是我和被告的對話，她說她要來找我，然後要
    拿毒品給我。被告傳簡訊給我，她說要過來找我，我遇到她
    時她說她那邊有海洛因，問我要不要，後來我有向她購買，
    我向她買2千元海洛因，她給我1小包，交易地點在雲林縣○○
    鄉○○國小前等語（見偵8152卷一第196頁）；於原審審理時
    證稱：「（提示證人108年12月25日警詢筆錄108年12月18日
    對話譯文，『問：這2通電話是誰與何人之通話？通話內容意
    思為何？答：林玉亭要拿海洛因賣給我的意思。問：這次的
    海洛因毒品交易有無成功？數量為何？現金還是賒帳？答：
    我以2千元購得海洛因毒品1小包』，你當初為何會這樣講？
    ）她真的有拿給我，但是我身上真的沒有錢。（你跟警察這
    樣講是在騙警察？）她有拿給我是真的。（你跟警察說你有
    拿2千元給她？）我沒有說有拿2千元給她，我說交易有成功
    。（請提示證人108年12月25日偵訊具結筆錄，偵8152號卷
    一第196頁，你跟檢察官說『她要過來找我，問我要不要，後
    來我有向她購買』、『你向她買多少海洛因？我向她買2千元
    海洛因，她給我1小包』，你們當時到底如何講的？）當時有
    講，有講說，她本來要請我，有拿1小包給我，說要2千元，
    但是我跟她說身上沒有錢，當場我沒有拿錢給她。」等語（
    見原審卷二第265-266頁）；於本院審理時證稱：「（被告
    當時拿毒品給你時，真的有說要賣你2千元？）我記得他拿
    給我時，說要我馬上在那個地方使用，我說在馬路邊不方便
    ，他就拿1小塊海洛因給我，我問他要怎麼算，他就說算我2
    千元……（所以他當時有跟你開價2千元？）是。」等語（見
    本院卷二第95頁），是依證人乙○○上開陳述，關於被告交付
    本案海洛因予乙○○時，有無向乙○○收取價金一事，其於警詢
    、偵訊之證述與在原審、本院之證述互見歧異，已有瑕疵，
    而證人乙○○既陳述向被告購買毒品，揆諸前揭說明，仍應有
    補強證據加以擔保，尚難單憑證人乙○○上開有瑕疵之指述，
    作為認定被告係販賣海洛因之證據。
  ⒋又毒品危害防制條例所稱之販賣毒品罪，雖未規定必須基於
    營利之意圖為之，然成立該罪，行為人仍須基於營利之目的
    ，而為販入或賣出毒品之行為，向為最高法院所採之見解（
    最高法院101年度台上字第1406號判決意旨參照）。依證人
    乙○○於原審時證稱：「（《請提示證人108年12月25日警詢筆
    錄108年12月18日通訊監察對話譯文》請你回憶，這是否你與
    林玉亭的對話內容？）對。（你們這通電話在講什麼？）他
    要到我公司，也是我住的地方過來找我。（是否六合國小附
    近？）對。（林玉亭找你要做什麼？）拿海洛因給我。（當
    天的情況可否描述？）他打電話給我，說他身上有東西，問
    我要不要，要送來給我，要請我，用一點點要請我，他說要
    讓我用看看這東西好不好。（後來？）林玉亭就來找我，他
    有拿一點點要請我。（一點點是多少？她用什麼東西裝？）
    他用塑膠袋裝一點點給我。（之後，你有無給他錢？）沒有
    。我跟他說我身上沒有錢，之前他打電話給我，我就說我身
    上沒有錢，他說沒有關係，要送過來請我，讓我看看東西好
    不好。」等語（見原審卷二第264-265頁）；於本院審理時
    證稱：「（108年12月18日當天你與被告總共通過幾次電話
    ？）記不清楚了。（除了本院卷內的那幾通譯文外，與被告
    是否還有其他的通話連繫？）有。（連繫內容為何？請說明
    。）被告打手機給我，他說他那邊有東西，說要請我施用海
    洛因。」、「（被告在108年12月18日之前，與你有過毒品
    交易？）沒有。（那為何當天會打電話給你？）我不知道，
    他就是打電話說他有東西要給我用。」、「（被告當天是在
    何情況下，是他主動要給你海洛因的嗎？）他是說要請我。
    」、「（就是一見面就是要請你海洛因？）是。（你不會覺
    得很奇怪，海洛因那麼貴，怎麼會要請你？）他跟我說是要
    我試試看海洛因的純度好不好。」等語（見本院卷二第92、
    93、98、99頁），可見被告約證人乙○○見面之初，係主動表
    示要請證人乙○○施用海洛因，並未在交付毒品前約定或要求
    價金，則被告主觀上是否有營利之意圖，已非無可疑。
  ⒌證人乙○○於原審審理時雖證稱：「（《請提示證人108 年12月
    25日偵訊具結筆錄》你跟檢察官說『他要過來找我，問我要不
    要，後來我有向他購買』、『你向他買多少海洛因？我向他買
    2 千元海洛因，他給我1小包』，你們當時到底如何講的？）
    當時有講，有講說，他本來要請我，有拿1 小包給我，說要
    2千元，但是我跟他說身上沒有錢，當場我沒有拿錢給他。
    」、「（2千元的價格如何來的？）被告說他這一點點要賣
    我2千元。（被告有親口跟你說要賣你2千元？）對，他說這
    1小包要2千元。」等語（見原審卷二第265-266頁），然其
    於本院審理時證稱：「（被告當時拿毒品給你時，真的有說
    要賣你兩千元？）我記得他拿給我時，說要我馬上在那個地
    方使用，我說在馬路邊不方便，所以他就拿一小塊海洛因給
    我，我問他要怎麼算，他就說算我兩千元，我說沒有錢，他
    說沒關係，先拿去用。 」、「（既然被告的意思是要請你
    ，那為何你會問被告這個要多少錢？）……我問她要怎麼算是
    因為她給我那一小塊，我覺得給我的量比一般施用的量多，
    覺得不好意思所以才問被告這怎麼算。」等語（見本院卷二
    第95、100頁），可見被告會說那包海洛因算2千元，係因證
    人乙○○認為被告給他的海洛因數量稍多，覺得不好意思所以
    才問被告該包海洛因多少錢，被告始被動地說該包海洛因價
    值2千元，而證人乙○○陳述的此段過程，看不出被告有要以2
    千元之價值出售該包海洛因予乙○○之意思。況證人乙○○又證
    稱：「我說沒有錢，他說沒關係，先拿去用」、「（他有說
    下次一定要給他2千元？或是你有說好那下次就要給被告2千
    元？）沒有。」、「我到現在還沒有拿（2千元）給他……後
    來有遇到他我要拿給他，他不要，到目前為止，這2千元他
    也沒有拿」、「（被告事後一直都沒有跟你討這筆錢？）沒
    有。」等語（見本院卷二第95、96、98、100頁），則由被
    告事後之態度，並未向證人乙○○催討該2千元，且證人乙○○
    要給被告2千元時，復為被告所拒絕，由此可見，被告所稱
    其係要請證人乙○○施用海洛因，並無販賣海洛因給乙○○之意
    思，尚非無稽。
　⒍又證人乙○○於108年12月18日20時44分許傳送訊息給被告表示
    「三千元可以嗎」，有被告與證人乙○○訊息對話截圖在卷可
    按（見本院卷二第29頁），關於該訊息，證人乙○○證稱：「
    （那當天你們離開後，你是否還有連繫被告？請說明。）有
    。我打電話給他，他沒有接。我好像有傳簡訊給他說要拿3
    千元給他。（是因為你拿了被告的毒品，所以要拿3千元給
    他？）是。（之前不是說價值2千元，為何要拿3千元給被告
    ？）記不得了，不知道是說2千元還是3千元。（這2千元的
    價格是被告要賣你還是怎樣？為何你會傳簡訊說3千元好嗎
    ？）想不起來了。」、「（為何你簡訊又說3千元可以嗎？
    ）我忘記了，我記得當時情形就是如我剛剛說的，我記得我
    傳簡訊說要給他錢，簡訊說多少錢，我忘記了。」等語（見
    本院卷二第94、96頁），衡情證人乙○○已陳述被告當時有開
    價該包海洛因2千元（見本院卷二第95頁），則證人乙○○事
    後何需再傳「3千元可以嗎」之訊息給被告，證人乙○○之說
    詞已見反覆，況依上開對話截圖所示，被告並未回覆該訊息
    ，則該則訊息是否與本案有關，亦令人質疑，從而，證人乙
    ○○所傳之此則訊息實難採為不利於被告之認定。
  ⒎至被告雖曾於原審110年11月17日審理時承認有販賣海洛因毒
    品予乙○○（見原審卷二第51頁），惟被告於該次審理期日亦
    表示：「我都沒有跟他講到錢，他沒有說要賣他。」（意思
    是要請他？）對。」等語（見原審卷二第51頁），復於110
    年12月20日審理時再表示：「我沒有收到錢」、「（你有沒
    有要承認？）隨便。」等語（見原審卷二第284、285頁），
    另其於原審109年11月12日準備程序時稱：「我也沒有說要
    賣乙○○，乙○○既然說有賣就有賣。」等語（見原審卷一第23
    8頁），顯見被告雖表示認罪，但看得出來其並非真心要認
    罪，是本院認尚難以被告非出於真意的自白作為證人乙○○指
    述之補強證據。
　⒏綜合上述，關於公訴意旨所指被告販賣海洛因乙事，證人乙○
    ○之指述已有瑕疵，復無其他補強證據足以擔保證人乙○○證
    詞之真實性，從而檢察官所指之證據，尚不足以證明被告有
    於108年12月18日販賣海洛因予證人乙○○之事實，是依現有
    事證，尚不能證明被告有販賣海洛因之客觀事實及營利之意
    圖，依罪疑有利被告原則，本院認被告僅係無償轉讓第一級
    毒品海洛因予證人乙○○。
　㈢綜上所述，本案事證明確，被告轉讓第一級毒品之犯行堪可
    認定，自應依法論科。
二、比較新舊法部分：
    按行為後法律有變更者，適用行為時之法律，但行為後之法
    律有利於行為人者，適用最有利於行為人之法律，刑法第2
    條第1項定有明文。經查，被告行為後，毒品危害防制條例
    第17條第2項業於109年1月15日修正公布，於109年7月15日
    生效施行。修正前毒品危害防制條例第17條第2項原規定「
    犯第4條至第8條之罪於偵查及審判中均自白者，減輕其刑」
    ；修正後則為「犯第4條至第8條之罪於偵查及歷次審判中均
    自白者，減輕其刑」。經比較修正前後之法律，修正後第17
    條第2項之要件須於「歷次」審判中均自白犯罪始得依該條
    規定減輕其刑，其減輕其刑之要件較修正前為嚴苛，是修正
    後新法並未較有利於行為人，經比較新舊法之結果，應依刑
    法第2條第1項前段之規定，適用被告行為時即修正前毒品危
    害防制條例第17條第2項之規定。
三、論罪科刑部分：
  ㈠按海洛因係毒品危害防制條例第2條第2項第1款所定之第一級
    毒品，不得非法持有、轉讓。核被告所為，係犯毒品危害防
    制條例第8 條第1 項之轉讓第一級毒品罪。被告轉讓第一級
    毒品前之持有第一級毒品低度行為，為轉讓第一級毒品之高
    度行為所吸收，不另論罪。檢察官認被告所為係犯修正前毒
    品危害防制條例第4條第1項之販賣第一級毒品罪，容有未洽
    ，惟起訴之社會基本事實同一，並經本院踐行告知程序後，
    予以檢察官、被告及其辯護人辯論（見本院卷二第90、146
    頁），已無妨礙被告之訴訟防禦權，爰依法變更起訴法條。
　㈡又轉讓毒品達一定數量者，加重其刑至二分之一，其標準由
    行政院定之，毒品危害防制條例第8條第6項定有明文。而依
    行政院於98年11月20日修正發布之「轉讓毒品加重其刑之數
    量標準」第2條規定：「轉讓毒品達一定數量者，加重其刑
    至二分之一，其標準如下：一、第一級毒品：淨重5公克以
    上」。惟查本件卷內並無事證足認被告轉讓之海洛因達淨重
    5公克以上，自無適用毒品危害防制條例第8條第6項加重其
    刑之餘地。　　　　
　㈢按修正前毒品危害防制條例第17條第2項規定，犯第4條至第8
    條之罪，於偵查及審判中均自白者，減輕其刑。查被告於偵
    查及本院審理時就轉讓第一級毒品海洛因之犯行均坦承不諱
    ，業如前述，依前揭說明，應認被告符合於偵、審中自白之
    要件，爰依修正前毒品危害防制條例第17條第2 項之規定減
    輕其刑。　
　㈣按毒品危害防制條例第17條第1項規定：「犯第4條至第8條、
    第10條或第11條之罪，供出毒品來源，因而查獲其他正犯或
    共犯者，減輕或免除其刑。」所稱「供出毒品來源，因而查
    獲其他正犯或共犯」，須被告詳實供出與其犯罪有關之本案
    毒品來源的具體事證，因而使警方或偵查犯罪機關知悉其他
    正犯或共犯，據以查獲其人、其犯行的結果，二者兼備並有
    因果關係，始能獲上述減免其刑之寬典；又所謂查獲其人、
    其犯行者，須被告供述毒品來源之事證具體且有充分之說服
    力，方得獲邀上開減免其刑之寬典，以免因此一損人利己之
    誘因而無端嫁禍第三人。是被告供出毒品來源資訊與其所犯
    本案無關，或偵查犯罪機關未因而確實查獲被指訴者之犯行
    者，即與上開規定不符，無其適用之餘地（最高法院107年
    度台上字第4280號、108年度台上字第496號判決意旨參照）
    。經查，被告雖就本案犯行供述其毒品來源為「阿慶」及其
    女友「小偵」（見原審卷一第238、258、259頁），但被告
    並未供出該2人之真實姓名以供查證，自未能依被告之供述
    而查獲上開之人與本案相關之犯罪情事等情，依據前開說明
    ，應與毒品危害防制條例第17條第1項規定之要件不合，尚
    難據以減輕或免除其刑。
四、撤銷改判之理由：
　㈠原審以被告犯罪事證明確，予以論罪科刑，固非無見。惟本
    案並無證據足以認定被告於上開時、地係基於營利意圖而交
    付海洛因予乙○○，被告所為係犯毒品危害防制條例第8 條第
    1 項之轉讓第一級毒品罪，原審未予詳查，逕認被告此部分
    構成修正前毒品危害防制條例第4條第1項之販賣第一級毒品
    罪，自有違誤。被告上訴執此指摘原判決不當，為有理由，
    應由本院將原判決予以撤銷改判。
　㈡爰審酌被告前有多次施用毒品之前科紀錄，素行非佳，有臺
    灣高等法院被告前案紀錄表附卷可憑；其明知海洛因會造成
    身體健康之危害而為管制毒品，竟無償轉讓毒品海洛因予他
    人施用，助長毒品之流通，亦造成受讓者之身體健康受有危
    害，影響所及甚且危害社會、國家之健全發展，惟念其犯後
    尚能坦承犯行之態度，轉讓毒品之對象僅乙○○1人，數量非
    鉅，兼衡其犯罪動機、目的、手段、及自陳國中肄業之智識
    程度，入監前從事看護，月收入不一定，離婚、育有1名未
    成年子女之家庭生活等一切情狀，量處如主文第2項所示之
    刑。　　 
五、沒收之說明：
    按犯毒品危害防制條例第4條至第9條之罪者，其供犯罪所用
    之物，不問屬於犯罪行為人與否，均沒收之，毒品危害防制
    條例第19條第1項定有明文。查扣案之門號0000000000號SIM
    卡及所搭配之三星廠牌行動電話，為被告所有，且係作為被
    告本案此犯行之聯絡工具，業據被告供述在案，並有如附表
    編號1、2所示之通訊監察譯文可佐，爰依毒品危害防制條例
    第19條第1項之規定宣告沒收。
據上論斷，應依刑事訴訟法第369條第1項前段、第364條、第299
條第1項前段、第300條（僅引程序法），判決如主文。
本案經檢察官吳淑娟提起公訴，檢察官葉耿旭到庭執行職務。
中　　華　　民　　國　　111 　年　　9 　　月　　27　　日
                  刑事第一庭    審判長法  官  陳連發
                                      法  官  洪榮家   
                                      法  官  何秀燕
以上正本證明與原本無異。
如不服本判決應於收受送達後20日內向本院提出上訴書狀，其未
敘述上訴理由者，並得於提起上訴後20日內向本院補提理由書（
均須按他造當事人之人數附繕本）「切勿逕送上級法院」。
　　　　　　　　　　　　　　　　　　　書記官  翁心欣
中　　華　　民　　國　　111 　年　　9 　　月　　27　　日
附表本案論罪科刑法條：
毒品危害防制條例第8條
轉讓第一級毒品者，處1年以上7年以下有期徒刑，得併科新臺幣
1百萬元以下罰金。
轉讓第二級毒品者，處6月以上5年以下有期徒刑，得併科新臺幣
70萬元以下罰金。
轉讓第三級毒品者，處3年以下有期徒刑，得併科新臺幣30萬元
以下罰金。
轉讓第四級毒品者，處1年以下有期徒刑，得併科新臺幣10萬元
以下罰金。
前四項之未遂犯罰之。
轉讓毒品達一定數量者，加重其刑至二分之一，其標準由行政院
定之。
附表：
編號 通話時間 通訊監察譯文內容 備註 １ 108年12月18日下午14時3分57秒 【基地台位置：（3G）雲林縣○○鄉○○村○○路○段000號】 A:0000-000000（林玉亭）（A） 　   ↓ B:0000-000000（乙○○）（B） ㈠本院勘驗筆錄（本院卷二第15-17頁） ㈡原審108年聲監字第500號通訊監察書（109年度偵字第1553卷第177頁）   A:喂。 B:妳來到○○要多久？ A:ㄟ，現在喔？我現在在林內餒。 B:跑到林內了喔。 A:對啊，我想說你現在在上班，我就想說去我們公所那裡申請那個低收證明啦。 B:嗯。 A:嗯啊，我申請完就馬上回去了啊。 B:妳林內要回去西螺，妳都走哪一條？ A:我都走，走那個，義峰。 B:義峰？ A:義峰高中那裡啊。 B:妳沒有從饒平那裡過去喔？ A:饒平？饒平，有啊，有啊，有啊，就是走義峰這條小路啊。 B:嗯。 A:對啊。 B:義峰，啊從哪裡出來？從「新」？ A:ㄟ，ㄟ，可以，看我要從哪裡出來都可以啊，你如果要從莿桐那裡出來也可以，要到那個什麼，ㄜ，ㄜ，要到大美那出去也可以啊。 B:喔。 A:我都可以啊，你下班了喔？ B:嗯，我現在要回去，回去公司了。 A:不然你現在在哪裡啊？ B:我們公司就在林內往西螺的中間而已啦。 A:西螺的中間而已喔。 B:嗯。 A:啊我辦那很快，一下子而已啦，因為我只是去，ㄟㄟㄟ，鎮公所喔。 B:那個麻園，那個麻園那邊有一個加油站，你知道嗎？ A:你說哪裡？ B:麻園。 A:麻園？麻園？就是那個？ B:林內往西螺這一條路的中間。 A:我知道，那裡，那裡，那裡有一個加油站，我知道啊。 B:台塑的嘛。 A:嗯，對。 B:我們公司離那邊很近啦。 A:嗯，我應該不用半個鐘頭就回去了吧。 B:好啦，那妳要回去的時候妳再打給我啦。 A:好好好好好，掰掰。  ２ 108年12月18日下午15時48分54秒 【基地台位置：（3G）雲林縣○○鄉○○村000000地號】 A:0000-000000（林玉亭）（A） 　   ↓ B:0000-000000（乙○○）（B）    B:喂。 A:你到了嗎？ B:還沒。 A:我快到了餒。 B:妳快到加油站了？ A:對啊，喔，你太離譜了喔，我都已經到了，這是什麼，ㄟ，這是什麼，ㄟ，這什麼國小，○○國小。 B:妳到○○國小了喔？ A:對啊，我到了啊。 B:妳到○○國小是不是？ A:蛤？ B:你站在○○國小？ A:我現在在○○國小，對啊，過了啊。 B:妳一直過來，我在路邊。